# 陈老师，关于应收账款保理

提问人：q0409 时间：2017-03-23 18:35:10
一个关于应收账款保理业务是否可以出表的问题需要向您咨询，具体内容如下： 某公司A与银行签订了一份应收账款保理合同，无追索权，由另一关联方B（不直接持有A公司股份，是母公司的股东之一，不控制）给该业务做担保，同时A公司的所有小股东对关联方B提供反担保，请问此种情况下，A公司在编制财务报表时是否可以将应收账款出表？

回答人：chenyiwei
单就A公司本身而言，因为已经不再承担来源于债务人的信用风险，可以认为该应收账款所有权上的主要风险和报酬已经转移，所以是可以终止确认的。但需要注意两个问题： 1 、因为本案例中关联方的担保是获得无追索权转移的关键，因此如果收到的转让款超出原先计提坏帐准备后的账面价值，则差额应贷记资本公积处理； 2 、在更高层次的母公司编制合并报表时，因为信用风险仍由本合并集团承担，因此在合并报表层面仍然不能终止确认。